【裁判字號】    89,訴,318
【裁判日期】    900104
【裁判案由】    排除侵害
【裁判全文】
臺灣雲林地方法院民事判決  八十九年度訴字第三一八號
    原      告  庚○○
    訴訟代理人  陳源濱律師
    被      告  甲○○
                己○
    右二人共同
    訴訟代理人  何永福律師  住嘉義市○○路77號3樓之1
    複代理人    辛○○      住.
    被      告  丙○○      住.
                戊○○      住.
                乙○○      住台北縣土城市○○街十二巷六號四樓
                丁○○      住.
右當事人間請求排除侵害事件，本院判決如左：
    主    文
原告之訴及假執行之聲請均駁回。
訴訟費用由原告負擔。
    事    實
甲、原告方面：
一、聲明：
（一）、被告等應共同將原告所有坐落雲林縣口湖鄉○○段第壹肆柒之壹肆號土地內
        ，如雲林縣北港地政事務所八十九年八月二十一日複丈之複丈成果圖所示Ａ
        部分面積０．００九七公頃之鐵皮屋、Ｂ部分之藤架、Ｃ部分之水泥空地、
        Ｄ部分面積０．一四０九公頃之鐵皮磚木造平房、Ｆ部分之木材堆積場、Ｇ
        部分面積０．０四一四公頃之木造平房、Ｈ部分之機械堆積處，及同段第壹
        肆柒之壹參號、壹肆柒之壹肆號土地內，如上開複丈成果圖所示Ｅ部分之地
        上物、Ｉ部分之水池全部除去，回復土地原狀，將土地返還與原告。
（二）、訴訟費用由被告連帶負擔。
（三）、原告願供擔保，請宣告假執行。
二、陳述：
（一）、被告之被繼承人吳傳於六十三年間向原告借款，以被告甲○○所有坐落雲林
        縣口湖鄉○○段一四七之一三號、一四七之一四地號二筆土地（以下簡稱系
        爭土地）為擔保，於六十三年十二月二十三日辦理權利價值五十萬元之抵押
        權登記，嗣因屆期無法清償，經原告聲請強制執行後，由原告於六十七年二
        月二十一日承受系爭土地，並於六十七年四月二十四日登記為所有權人且點
        交完畢，在原告設定抵押權之前，吳傳即在系爭一四七之一四地號土地上建
        有住家及工廠與其他地上物，及在系爭一四七之一三地號、一四七之一四號
        土地上開挖魚池，並於空地上放置零星之地上物，如八十九年八月二十一日
        複丈之複丈成果圖所載，而於原告取得土地所有權交付土地後，仍占地不還
        ，即為無法律上原因，而為無權占有，因原告受有相當於租金之損害，吳傳
        獲有不當利益，自應返還利益，賠償原告，並應除去地上物，交還土地，因
        吳傳於七十七年六月十二日死亡，由其妻即被告甲○○及子女即其餘被告繼
        承其義務，故原告乃先基於不當得利及繼承之法律關係，起訴請求被告等返
        還不當得利，已蒙台灣高等法院台南分院認為被告等之地上物係無權占有，
        原告依不當得利之法則，請求返還不當得利為有理由而判決原告勝訴確定，
        有已呈案之該院八十八年度上更（一）字第十四號民事判決可稽，足證被告
        所有之上開地上物占用系爭土地，無合法正當權源，係屬無權占有，為此依
        民法第七百六十七條物上請求權及民法第一千一百四十七條、一千一百四十
        八條繼承之法律關係，提起本件之訴。
（二）、否認被告之陳述及其提出之書狀內容，查系爭土地上之被告所有地上建物已
        由另案台灣高等法院台南分院八十八年度上更（一）字第十四號返還不當得
        利事件判決確定，認定對系爭土地無地上權存在，而係屬無權占有之關係，
        有已呈案之該判決書可稽，且被告丙○○、戊○○、乙○○、丁○○等四人
        在該返還不當得利事件審理中，並未抗辯系爭地上物非其所有，茲竟於本件
        抗辯系爭地上建物有地上權之設定及系爭地上物非其所有，顯然不實，為此
        提出抗辯。
（三）、按「民法第一百七十九條所謂無法律上之原因，係指無權利或給付之目的欠
        缺而言，若因行使權利而受利益，或基於有效之契約而受領給付者，均難謂
        為無法律上原因」，最高法院著有五三年台上字第四六四號判決（司法院公
        報六卷六期刊載），足見該另案既已判決確定被告因不當得利而應返還不當
        利益予原告，即係指被告無權利占用系爭土地而為無權占有，原告以該另案
        之確定判決之結果即無權占有、無法律上之原因為基礎，依民法第七百六十
        七條物上請求權及民法第一千一百四十七條、一千一百四十八條繼承之法律
        關係，提起本件之訴，依上開最高法院判例所示，被告應受其既判力之拘束
        ，不得以該確定判決言詞辯論終結前，所提出或得提出而未提出之其他攻擊
        防禦方法為與該確定判決意旨相反之主張。又原告在另案始終具狀主張被告
        己○於七十年八月間，曾向原告洽談買回系爭土地之事，價款合計八十多萬
        元，並由己○先交付四張支票，合計面額三十四萬六千七百五十元為預約金
        ，惟當時約定該四張支票必須屆期兌現付款後，兩造至王明男代書處訂立買
        賣契約書，買賣契約才算成立。本件買賣契約如未成立，即未訂買賣契約書
        ，原告交付在代書處之二張系爭土地所有權狀及印鑑證明書應退還給原告，
        詎支票屆期提示，均因拒絕往來不獲付款而退票，有支票四張及王明男代書
        信函可稽，既然被告己○未付分文價款，未訂買賣契約書，足見買賣契約未
        成立。另原告欲向代書索回土地所有權狀及印鑑證明書時，代書王明男表示
        找不到，最後確定無法尋獲，原告始於七十八年間聲請補發系爭土地之所有
        權狀，故被告如欲傳訊王明男代書以證明買賣契約有效成立，依法應於該另
        案審理時提出請求，詎被告竟於該另案得提出而未提出，於該案認定無法律
        上原因及無權占有判決確定後，再於本件聲請傳訊王明男代書，以為與該確
        定判決意旨相反之主張，依上開最高法院判例所示，顯然違法，自無理由。
（四）、至於被告抗辯該另案不當得利事件之確定判決，係違法判決，適用法規顯有
        錯誤云云，惟被告所陳，係屬確定終局判決有無再審理由問題，不應在本件
        中任意抗辯主張。
三、證據：提出地籍圖謄本一份、土地登記簿謄本二份、民事判決影本二份（八六訴
    字一六二號、八八上更（一）一四號）為證，請求調閱八十六年訴字第一六二號
    案卷。
乙、被告甲○○、己○方面：
壹：
一、聲明：駁回原告之訴。
二、陳述：
（一）、本件被告於民國七十年九月間確有向原告買回系爭土地，此為原告所不爭執
        ，原告雖主張已解除買賣契約，惟被告否認之且原告亦未舉証兩造有解約之
        事實，故被告實有權使用系爭土地。
（二）、被告對於原告移轉登記系爭土地所有權之請求權，雖已罹於時效，然依吾國
        民法第一百四十四條之規定，罹於時效之債權，債務人應履行之債務並非因
        而消滅，僅係其得拒絕給付，亦即其時效抗辯權產生而已（前審判決認為時
        效完成之占有仍屬無權占有，即有違誤），是知兩造之買賣契約既已有效成
        立，則被告使用系爭土地即屬有權使用，不因請求權時效消滅而成為無權占
        有，原告提起本件之訴應無理由。
（三）、退一步言，原告主張被告未支付系爭土地之價金如屬實在，亦不影響兩造買
        賣契約之有效成立，蓋買賣契約乃諾成契約，而非要物契約，不因買賣價金
        之遲延交付而失效。
（四）、本件原告於拍賣系爭土地並承受時，均知悉系爭房屋坐落於系爭土地上，且
        系爭房屋在當時係合法占用被告甲○○之土地，被告甲○○有出具土地使用
        權同意書供吳傳建造房屋，而該次拍賣因有房屋坐落於土地上，亦未點交土
        地，原告明知此一事實，仍願承受系爭土地，自應繼受前手（即甲○○）之
        義務，提供系爭土地由被告繼續使用，原告若無此意，實不可能讓被告居住
        至今。
（五）、原告於民國八十六年間提起不當得利之訴，雖獲台灣高等法院台南分院八十
        八年度上更（一）字第十四號（以下均簡稱前案）為勝訴判決，其主要理由
        有二，其一乃認為系爭土地為被告甲○○所有，而非吳傳所有，故原告承受
        系爭土地時，被告無民法第八百七十六條第一項所規定「法定地上權」之適
        用。其次乃認為被告未向原告買回系爭土地，故被告使用系爭土地即無法律
        上之權利，而構成不當得利。惟被告確有向原告買回系爭土地之重要証人即
        代書王明男，因原告向前案之審理法院表示王明男已死亡，致前案審理法院
        未予傳訊，而誤認被告未向原告買回系爭土地，爰判決被告成立不當得利。
        然查王明男代書確實尚未死亡，前案法院就此重要証據既漏未斟酌而為被告
        敗訴之判決，該瑕疵判決所認定之事實及所持之理由，自無拘束本案之效力
        甚明。目前最高法院實務上之見解，亦認為確定判決之既判力僅以主文為限
        ，而不及於理由，非屬訴訟標的之基本權利法律關係，於判決理由中判斷，
        亦不能認其有既判力。前審亦未審酌學說上所謂「占有之連鎖關係理論」，
        亦即被告之被繼承人吳傳對系爭土地在甲○○為所有人時，既為合法占有，
        則甲○○之後手在買受系爭土地時，又已明知有此一事實，故被告繼承自吳
        傳之所有房屋對原告而言，應仍有權占有。
（六）、被告遍查前案筆錄，雖未發現庭訊筆錄上有原告主張代書王明男已歿之記載
        然原告必於庭訊時有主張該事實，且為前案法官所誤信而採納其主張，才會
        特別於判決理由中標註指明，此由証物二第十八頁第四行後半之記載即明，
        筆錄中雖漏載或漏印，然既為前案法院所誤採，本案自無受其拘束之理，且
        應有予以查明之必要。
（七）、末查系爭土地係在六十二年十一月二十日以買賣為原因，登記為被告甲○○
        所有，並於六十三年十二月二十三日，以系爭土地為擔保辦理權利價值五十
        萬元之抵押權登記，作為被告之被繼承人吳傳向原告借款之擔保，嗣因屆期
        無法清償，經原告聲請強制執行，由原告於六十七年二月二十一日承受系爭
        土地，並於六十七年四月二十四日登記為所有權人。又在原告設定抵押權之
        前，被告之被繼承人吳傳即在系爭一四七之一四地號土地上建有住家及工廠
        ，及在系爭一四七之一三地號土地上開挖魚池，且於原告取得土地所有權後
        ，仍繼續使用迄今等情，均為兩造所不爭執。而系爭土地係被告甲○○於其
        與吳傳婚姻關係存續中，以妻被告甲○○登記之財產，依七十四年六月三日
        修正前之民法親屬編之規定，「聯合財產中不屬於妻之財產為夫之所有」而
        被告甲○○為家庭管理，其夫吳傳生前經營木材行，則系爭土地顯非被告甲○○因勞力所得之報酬所購置，應可認定為吳傳生前所買，以其妻被告甲○○之名義為登記，仍屬吳傳之財產。吳傳僅以土地為原告設定抵押，於抵押
        物拍賣時，系爭土地上之住家、工廠及魚池，依民法第八百七十六條第一項
        之規定：「土地及其土地之建築物同屬於一人所有，而僅以土地或僅以建築
        物為抵押者，於抵押物拍賣時，視為已有地上權之設定。」故系爭土地應視
        為已有地上權之設定，吳傳及其繼承人即被告繼續使用系爭土地，並非無權
        占有，原告亦應有此意思，否則豈可能容許吳傳及被告繼續使用系爭土地逾
        二十年。
參、被告丙○○、戊○○、乙○○、丁○○未於言詞辯論期日到場，但有提出準備書
    狀作聲明及陳述：
一、聲明：駁回原告之訴。
二、陳述：
（一）、系爭地上建物非被告所有，系爭地上建物係訴外人吳傳所有，即吳傳過世後
        ，被告與己○協議，系爭地上建物由己○取得管理使用，被告故無處分權，
        原告請求被告除去侵害，顯屬當事人不適格。
（二）、因系爭土地及地上建物屬訴外人吳傳所有，當初以土地為抵押，拍賣時視為
        有地上權設定，依民法第八百七十六條，原告無權請求除去地上物、交還土
        地。
三、證據：提出言詞辯論筆錄影本一份、判決書影本一份為證。
    理    由
一、本件被告丙○○、戊○○、乙○○、丁○○未於言詞辯論期日到，核無民事訴訟
    法第三百八十六條各款所列情形，爰依原告之聲請，由其一造辯論而為判決。
二、原告主張被告之被繼承人吳傳於六十三年間向原告借款，以被告甲○○所有坐落
    雲林縣口湖鄉○○段一四七之一三號、一四七之一四地號二筆土地（以下簡稱系
    爭土地）為擔保，於六十三年十二月二十三日辦理權利價值五十萬元之抵押權登
    記，嗣因屆期無法清償，經原告聲請強制執行後，由原告於六十七年二月二十一
    日承受系爭土地，並於六十七年四月二十四日登記為所有權人且點交完畢，在原
    告設定抵押權之前，吳傳即在系爭一四七之一四地號土地上建有住家及工廠與其
    他地上物，及在系爭一四七之一三地號、一四七之一四號土地上開挖魚池，並於
    空地上放置零星之地上物，如八十九年八月二十一日複丈之複丈成果圖所載，而
    於原告取得土地所有權交付土地後，仍占地不還，即為無法律上原因，而為無權
    占有，因原告受有相當於租金之損害，吳傳獲有不當利益，自應返還利益，賠償
    原告，並應除去地上物，交還土地，因吳傳於七十七年六月十二日死亡，由其妻
    即被告甲○○及子女即其餘被告繼承其義務，故原告乃先基於不當得利及繼承之
    法律關係，起訴請求被告等返還不當得利，已蒙台灣高等法院台南分院認為被告
    等之地上物係無權占有，原告依不當得利之法則，請求返還不當得利為有理由而
    判決原告勝訴確定，有已呈案之該院八十八年度上更（一）字第十四號民事判決
    可稽，足證被告所有之上開地上物占用系爭土地，無合法正當權源，係屬無權占
    有，為此依民法第七百六十七條物上請求權及民法第一千一百四十七條、一千一
    百四十八條繼承之法律關係，提起本件之訴。被告己○、甲○○則以原告於民國
    八十六年間提起不當得利之訴，雖獲台灣高等法院台南分院八十八年度上更（一
    ）字第十四號（以下均簡稱前案）為勝訴判決，其主要理由有二，其一乃認為系
    爭土地為被告甲○○所有，而非吳傳所有，故原告承受系爭土地時，被告無民法
    第八百七十六條第一項所規定「法定地上權」之適用。其次乃認為被告未向原告
    買回系爭土地，故被告使用系爭土地即無法律上之權利，而構成不當得利。惟被
    告確有向原告買回系爭土地之重要証人即代書王明男，因原告向前案之審理法院
    表示王明男已死亡，致前案審理法院未予傳訊，而誤認被告未向原告買回系爭土
    地，爰判決被告成立不當得利。然查王明男代書確實尚未死亡，前案法院就此重
    要証據既漏未斟酌而為被告敗訴之判決，該瑕疵判決所認定之事實及所持之理由
    ，自無拘束本案之效力甚明。目前最高法院實務上之見解，亦認為確定判決之既
    判力僅以主文為限，而不及於理由，非屬訴訟標的之基本權利法律關係，於判決
    理由中判斷，亦不能認其有既判力。前審亦未審酌學說上所謂「占有之連鎖關係
    理論」，亦即被告之被繼承人吳傳對系爭土地在甲○○為所有人時，既為合法占
    有，則甲○○之後手在買受系爭土地時，又已明知有此一事實，故被告繼承自吳
    傳之所有房屋對原告而言，應仍有權占有。況在原告設定抵押權之前，被告之被
    繼承人吳傳即在系爭一四七之一四地號土地上建有住家及工廠，及在系爭一四七
    之一三地號土地上開挖魚池，且於原告取得土地所有權後，仍繼續使用迄今。而
    系爭土地係被告甲○○於其與吳傳婚姻關係存續中，以妻被告甲○○登記之財產
    ，依七十四年六月三日修正前之民法親屬編之規定，「聯合財產中不屬於妻之財
    產為夫之所有」而被告甲○○為家庭管理，其夫吳傳生前經營木材行，則系爭土
    地顯非被告甲○○因勞力所得之報酬所購置，應可認定為吳傳生前所買，以其妻
    被告甲○○之名義為登記，仍屬吳傳之財產。吳傳僅以土地為原告設定抵押，於
    抵押物拍賣時，系爭土地上之住家、工廠及魚池，依民法第八百七十六條第一項
    之規定：「土地及其土地之建築物同屬於一人所有，而僅以土地或僅以建築物為
    抵押者，於抵押物拍賣時，視為已有地上權之設定。」故系爭土地應視為已有地
    上權之設定，吳傳及其繼承人即被告繼續使用系爭土地，並非無權占有等語置辯
    。被告丙○○、戊○○、乙○○、丁○○則以系爭土地為己○所分管，彼等無權
    處理等語置辯。是本件首應探究是否應受前案不當得利訴訟既判力之拘束？及系
    爭土地上是否存有法定地上權之存在？
三、按民事訴訟法第四百條第一項規定確定判決之既判力，惟於判決主文所判斷之訴
    訟標的，始可發生。若訴訟標的以外之事項，縱令與為訴訟標的之法律關係有影
    響，因而於判決理由中對之有所判斷，除同條第二項所定情形外，尚不能因該判
    決已經確定而認此項判斷有既判力。（七十三年度台上字第三二九二號判決要旨
    參照）復按「非屬訴訟標的之身分關係，存在與否，因與為訴訟標的之法律關係
    有影響，於判決理由中予以判斷者，該判決雖經確定亦不能認此項判斷有既判力
    」。（二十三年度上字第二九四零號判決要旨參照）即確定判決之既判力僅以主
    文為限，而不及於理由，非屬訴訟標的之基本權利法律關係，於判決理由中判斷
    ，亦不能認其有既判力，故本件實難認應受前案不當得利事件認定之拘束。
四、查本件原告設定抵押權之前，被告之被繼承人吳傳即在系爭一四七之一四地號土
    地上建有住家及工廠，及在系爭一四七之一三地號土地上開挖魚池，且於原告取
    得土地所有權後，仍繼續使用迄今。又系爭土地係六十三年十一月二十日，被告
    甲○○與吳傳婚姻關係存續中，以買賣為原因，登記為被告甲○○所有之財產，
    均為兩造所不爭執，自堪信為真實。我國民法親屬編雖於民國七十四年六月三日
    有所修改，但是由於民法親屬編施行法第一條規定：「關於親屬之事件，：：：
    ，其在修正前發生者，除本施行法有特別規定外，亦不適用修正後之規定」。因
    此我國之夫妻間財產關係若適用通常法定財產制，則其所有財產之取得若在七十
    四年六月五日以前者，其所有權之歸屬關係仍適用七十四年六月三日修正以前之
    民法親屬編。按「夫妻正在婚姻關係存續中，且其未以契約訂立夫妻財產制，自
    應以法定財產制為其夫妻財產制，而依法定財產制，夫妻於婚姻關係存續中，所
    取得之財產為聯合財產。妻既不能證明房屋係依民法第一千零十三條所定為其特
    有財產，自屬聯合財產之一部，為夫所有，則第三人（債權人）以對夫（債務人
    ）有執行名義，而查封該房屋，並無不合。縱妻主張事後與夫離婚係屬真正，但
    對該查封執行仍無影響（最高法院五十七年台上字第八三六號判決要旨參照）」
    。又按在法定財產制，如不動產為夫妻婚姻關係存續中所買受，雖登記為其妻所
    有，但依  民法第一千零十六條及第一千零十七條第二項規定，應屬於夫所有，
    不因登記為妻所有而影響夫之所有權（最高法院五十九年台上字第二二二七號及
    六十三年台上字第五二二號判例參照）。故如夫於登記時，並無無償給與之意思
    ，尚難認係其妻無償取得之財產。（六十九年台上字第二七八六號判例要旨參照
    ）另按「夫妻未以契約約定夫妻財產制，於夫妻婚姻關係存續中所取得之不動產
    ，如非妻之原有財產或特有財產，則雖登記為妻之名義，依民法第一千零十六條
    及第一千零十七條第二項規定，為夫之所有。因妻負債而成立執行名義，被妻之
    債權人聲請查封該不動產，其夫自得提起執行異議之訴。（六十五年十二月七日
    第九次民庭會議決議。同旨五十六年台高民一七號提案決議）。」再按婚姻關係
    存續中，夫妻所取得之財產，為其聯合財產，妻就取得之財產，如不能證明其為
    特有財產或原有財產，依民法第一千零十六條，第一千零十七條第二項規定，其
    所有權應屬於夫。夫以已與妻離婚，請求確認系爭房地為伊所有，並變更登記為
    伊名義，自屬正當。（六十四年台上字第二０六三號判決。同旨五十六年台上字
    第二一七０號判決要旨參照）末按「房地雖登記為妻所有，但依民法第一千零十
    六條及第一千零十七條第二項之規定，其所有權應屬於夫，此與民法第七百五十
    八條所定，依法律行為而取得不動產物權，非經登記，不生效力之情形不同（最
    高法院六十三年台上字第五二二號判例參照）。若未究明認定夫如何有將房地無
    償贈與其妻而已為此意思表示，並經其妻充受之事實，遽因房地登記為妻名義即
    認其為妻之原有財產，立論則有可議（七十二年台上字第一五八四號判決。同旨
    七十二年台上字第四五五一號判決）。」是本件原告既未舉證證明前揭土地為被
    告甲○○之特有財產或原有財產，則依修正前民法第一千零一十三條、第一千零
    一十六條、第一千零一十七條第二項之規定，應認定為吳傳所有。吳傳僅以土地
    為原告設定抵押，於抵押物拍賣時，系爭土地上之住家、工廠及魚池，依民法第
    八百七十六條第一項之規定：「土地及其土地之建築物同屬於一人所有，而僅以
    土地或僅以建築物為抵押者，於抵押物拍賣時，視為已有地上權之設定。」故系
    爭土地應視為已有地上權之設定，吳傳及其繼承人即被告繼續使用系爭土地，難
    謂無權占有。又本件系爭土地上既有吳傳生前所建之住宅、工廠及魚池，並由吳
    傳及其繼承人即被告使用迄今，則系爭土地於原告承受後，顯然並未交付原告使
    用，原告僅得依據買賣契約，請求吳傳或其繼承人即被告交付系爭土地（但被告
    可為時效抗辯），尚不得主張被告為無權占有而請求排除侵害（最高法院六十二
    年度台上字第五二五零號、六十九年台上字第一三八六號判決參照）。
五、又雖按「訴訟標的之法律關係，於確定之終局判決中經裁判者，當事人之一造以
    該確定判決之結果為基礎，於新訴訟用作攻擊防禦方法時，他造應受其既判力之
    拘束，不得以該確定判決言詞辯論終結前，所提出或得提出而未提出之其他攻擊
    防禦方法為與該確定判決意旨相反之主張，此就民事訴訟法第三百九十九條第一
    項規定之趣旨觀之甚明」最高法院著有四十二年台上字第一三０六號判例可資參
    照。本件原告雖主張其在另案始終具狀主張被告己○雖於七十年八月間，有向原
    告洽談買回系爭土地之事，價款合計八十多萬元，並由己○先交付四張支票，合
    計面額三十四萬六千七百五十元為預約金，惟當時約定該四張支票必須屆期兌現
    付款後，兩造至王明男代書處訂立買賣契約書，買賣才算成立。買賣如未成立，
    未訂買賣契約書，原告交付在代書處之二張系爭土地所有權狀及印鑑證明書應退
    還給原告，詎支票屆期提示，均因拒絕往來不獲付款而退票，有支票四張及王明
    男代書信函可稽，既然被告己○未付分文價款，未訂買賣契約書，足見買賣未成
    立，另原告欲向代書索回土地所有權狀及印鑑證明書時，代書王明男表示找不到
     ，最後確定無法尋獲，原告始於七十八年間聲請補發系爭土地之所有權狀，故
    被告如欲傳訊王明男代書以證明買賣契約有效成立，依法應於該另案審理時提出
    請求，詎被告竟於該另案得提出而未提出，於該案認定無法律上原因及無權占有
    判決確定後，再於本件聲請傳訊王明男代書，以為與該確定判決意旨相反之主張
    ，依上開最高法院判例所示，顯然違法，自無理由云云。惟經本院傳訊代書王明
    男，其證稱此事已不記得。（見八十九年十二月二十一日言詞辯論筆錄），因本
    件依據前段所述，已足認定原告排除侵害之請求，於法無據，故本件究竟兩造間
    是否已成立買回之買賣契約，或得否再聲請傳訊證人王明男，於待證事實之認定
    ，均不生影響，附此敘明。
六、本件事證已臻明確，兩造其餘攻擊防禦方法，於本件判決結果不生影響，爰不一
    一論述。
七、原告之訴已經駁回，其假執行之聲請已失所附麗，應併與駁回。
八、據上論結，原告之訴為無理由，依民事訴訟法第三百八十五條第一項前段、第七
    十八條，判決如主文。
中      華      民      國    九十    年    一        月       四     日
                                    臺灣雲林地方法院民事庭
~B法      官  陳婉玉
右為正本係照原本作成
如對本判決上訴須於判決送達後二十日內向本院提出上訴狀。（須附繕本）
中      華      民      國      九十    年      一      月     四     日
~B法院書記官  陳美華


司法院資訊處製作；財團法人民間司法改革基金會備份。
